Sylvain Dethier

Email: <u>dethiersylvain@gmail.com</u>

Tel: +33.6.70.37.53.83

Site: http://sylvaindethier.github.io/

Réseaux: LinkedIn, Viadeo, GitHub, Twitter, Google+

Développeur PHP Symfony, JavaScript, WebApp

Informations

Profil

Je suis passionné par les sciences et l'informatique, je veille continuellement sur les technologies web, je suis principalement autodidacte. Ainsi je tend à analyser les systèmes, à comprendre leurs mécanismes et fonctionnement. Je suis logique, rigoureux, et j'apporte une approche de qualité pour résoudre des problèmes et pour améliorer, optimiser les solutions correspondantes aux besoins. Curieux et perfectionniste, j'aime apprendre les bonnes pratiques pour concevoir du code meilleur: lisible, compréhensible, maintenable, évolutif, testé, tâches automatisées. Mes objectifs professionnels sont dans la stabilité des conditions de travail, ainsi que de monter en compétences et passer la certification Symfony.

| Motivatio | |
|-----------|--|

| Collaboration | à l'élaboration | de fonctionnalités et | projets innovants. |
|---------------|-----------------|-----------------------|--------------------|
| | | | |

- Respect des normes, standards, et bonnes pratiques de développement.
- ☐ Architecture web, informationnelle, fonctionnement du système d'information.
- ☐ Conduite technique, fonctionnelle. Étude, recherche et développement.

Intérêts personnels

- ☐ Technologie, application web (veille continue).
- Réseaux neuronaux, Algorithmique génétique, Apprentissage automatique, Simulation numérique.
- ☐ Sciences cognitives et comportementales. Sciences de l'Univers.

Compétences

Développement

- □ PHP •••• confirmé: Symfony 1.4 2 ans, Symfony 2 1 an, Zend 1.x 1 an.
- ☐ JavaScript ●●●○○ confirmé: Natif, DOM, jQuery, AJAX. Intéret pour ES6, AngularJS, Backbone.js, React.
- Web •••○○ confirmé: Bootstrap, Modernizr, H5bp, Grille, Responsive design media query, Intégration.
- SQL ••○○○ intermédiaire: MySQL, PostgreSQL, PDO, Doctrine.

Outils

- ☐ Linux, Apache, Xdebug, phpMyAdmin, MySQL Workbench, pgAdmin.
- Git, GitHub, SVN, Mantis, Redmine.
- ☐ Sublime Text, Eclipse, Netbeans, NodeJS, Grunt.

Langues

- ☐ Français lu, parlé, écrit: Bon, langue maternelle.
- Anglais lu, parlé, écrit: Correct (séjour de 6 mois en Angleterre, littérature anglophone).

Expériences

Développeur web Symfony 2

Qobuz, CDI, mai 2013 - juillet 2013, 3 mois

Symfony 2 Doctrine, FOSCommentBundle, JMSSerializerBundle, JavaScript, jQuery, Handlebars, SOA, REST, Git/GitHub.

Réimplantation isofonctionnelle du système des commentaires et construction de l'API RESTful. Le bundle surcharge des fonctionnalités du FOSCommentBundle. Les entités, modèles, et managers respectifs des fonctionnalités Thread, Comment, et Author ont été réécrits; ainsi que le mapping pour Doctrine. Des EventListeners sur la persistance ont été mis en place pour incrémenter, décrémenter des compteurs. Le routing à du être adapté aux exigences de l'API, le JMSSerializerBundle a été utilisé et configuré pour produire le JSON voulu. Les APIs Thread et Comment ont été définies en tant que services pour notamment être utilisés dans les Controllers. Développement d'un outil en ligne de commande Symfony pour la migration des données existantes. L'ensemble fonctionne en tant que widget à insérer via un code JavaScript.

Développement en ligne de commande Symfony d'un outil de calcul d'indice de performance. Maintenance et évolution de l'existant en symfony 1.4.

Développeur web JavaScript

ZenPro, CDD télétravail, novembre 2012 - mars 2013, 5 mois

HTML5, CSS3, JavaScript, Websocket, Ace editor, jQuery, Bootstrap, Git/GitHub.

Collaboration à la conception et au développement d'un éditeur de code source, application web collaborative utilisant une communication via Websockets (éditeur type Codiad, Codebox, Koding, Cloud9).

Développeur web PHP Zend Inovia Team (prestation Panda Services), CDI, août 2012 - octobre 2012, 3 mois PHP 5.3, Zend 1.x, PostrgeSQL, JavaScript, jQuery, ExtJS, SVN.

Maintenance et évolution sur deux applications BigData (publicité en ligne, énergie de bâtiment): calcul, affichage texte et graphe d'indicateurs, d'indices, de performances.

Développeur web Symfony 2

EvoReso, cofondateur, juin 2011 - juin 2012, 12 mois

PHP 5.4, Symfony 2 Doctrine, MySQL, JavaScript, jQuery, Bootstrap, REST SOA, Git/GitHub.

Analyse des besoins, conception technique et fonctionnelle d'un portail d'organisation d'événements par thèmes (rencontres, meetings, salons, etc) incluant la gestion des lieux, des participants, des dates, des périodicités.

Développeur web symfony 1.4

Formastreet, CDI, octobre 2010 - avril 2011, 7 mois

PHP 5.2, Symfony 1.4 Doctrine, PostgreSQL, jQuery, jQueryUI, ExtJS, SVN, Git/GitHub.

Prise en charge complète et responsable technique des serveurs et applications. L'objectif était de recibler, maintenir, et faire évoluer les outils applicatifs pour une utilisation quotidienne pertinente par rapport aux besoins du métier. Développement d'une solution de suivis de relation, fidélité, facturation, emailing des clients.

Développeur web

Freelance, contrats, février 2009 - août 2010, 18 mois

PHP 5.2, Symfony 1.4 Doctrine, Zend 1.x, Wordpress, PDO, MySQL, SOAP, REST, (X)HTML, CSS 2.1, jQuery, jQueryUl, Mootools. Conseiller, former, et accompagner les utilisateurs et particuliers à l'utilisation d'un ordinateur et d'internet. Conception, modélisation, développement, maintenance et évolution de projets de gestion nouveau ou existant. Renforcement des compétences métier dans le cadre de mon activité en freelance, développement de plusieurs projets, fonctionnalités, modules, et plugins en symfony 1.4, JavaScript, Mootools, et jQuery. Apprentissage et mise en pratique des patrons de conception (design patterns) de structure, comportement, et création.

Développeur web PHP

Canal TP, CDI, juillet 2008 - décembre 2008, 6 mois

PHP 5.2, REST, jQuery, DOM, XML, HTML 4.01, CSS 2.1.

Consommation de services d'information voyageurs des transports en commun puis exploitation, transformation, intégration des données pour afficher des itinéraires, fiches horaires, informations temps réel. Collaboration au développement d'un framework MVC orienté métier en PHP.

Conseiller de vente

SADEM J'aime, CDD, novembre 2003 - mai 2005, 18 mois

Accueil, conseil, vente auprès des clients. Tenue de caisse. Réceptions marchandise. Implantation magasin.

Formation

Développeur Informatique internet et services en ligne

AFPA Nanterre (92), mai 2007 - mai 2008, 1 an

Titre professionnel de niveau III, BAC+2.

Initiation à la programmation orientée objet en JAVA, puis à l'environnement serveur LAMP. Apprentissage des méthodes et concepts fondamentaux à la profession, méthode MERISE, modélisation, conception, développement. Mise en oeuvre d'un portail démonstratif de vente en ligne d'articles de librairie en symfony 1.2 et Mootools.

IUP Génie Mathématiques et Informatique

Paris IX Dauphine (75), septembre 2002 - juin 2003, 1 an

CPGE Techniques de Physique et Chimie

J. Mermoz (34), septembre 2000 - juin 2002, 2 ans

Préparation au Concours Commun Polytechniques

ENCPB (75), septembre 1997 - juin 2000, 3 ans

BAC STL Chimie de Laboratoire et Procédés Industriels *BAC, mention Bien.*

Participation aux Olympiades Nationales de la Chimie, classé 15e.